【裁判字號】    99,訴,1665
【裁判日期】    990929
【裁判案由】    毒品危害防制條例
【裁判全文】
臺灣臺中地方法院宣示判決筆錄          99年度訴字第1665號
公  訴  人  臺灣臺中地方法院檢察署檢察官
被      告  丙○○
指定辯護人  本院公設辯護人乙○○
上列被告因毒品危害防制條例案件，經檢察官提起公訴（九十九
年度毒偵字第一八七號），並聲請認罪協商，本院合議庭裁定由
受命法官獨任進行認罪協商程序後，於中華民國九十九年九月二
十九日下午四時，在本院第十法庭宣示判決，出席職員如下：
                               法  官  蔡建興
                               書記官  黃英寬
法官起立朗讀判決主文、犯罪事實要旨、處罰條文，及告以上訴
限制、期間並提出上訴狀之法院，且諭知記載其內容：
一、主文：
    丙○○施用第一級毒品，累犯，處有期徒刑捌月。扣案之第
    一級毒品海洛因壹包（驗餘淨重0.0692公克）沒收銷燬之，
    扣案之注射針筒壹支沒收。
二、犯罪事實要旨：
    本件犯罪事實引用附件檢察官起訴書之記載。
三、處罰條文：
    毒品危害防制條例第十條第一項。
四、協商判決除有刑事訴訟法第四百五十五條之四第一項第一款
    於本訊問程序終結前，被告撤銷協商合意或檢察官撤回協商
    聲請者；第二款被告協商之意思非出於自由意志者；第四款
    被告所犯之罪非第四百五十五條之二第一項所定得以協商判
    決者；第六款被告有其他較重之裁判上一罪之犯罪事實者；
    第七款法院認應諭知免刑或免訴、不受理者情形之一，及違
    反同條第二項「法院應於協商合意範圍內為判決；法院為協
    商判決所科之刑，以宣告緩刑或二年以下有期徒刑、拘役或
    罰金為限」之規定者外，不得上訴。
五、如有上開可得上訴情形，得自收受宣示判決筆錄送達之日起
    十日內，向本院提出上訴書狀，上訴於第二審法院。
中    華    民    國    99    年    9    月    29     日
                        刑事第十庭  書記官  黃英寬
                                    法  官  蔡建興
以上正本證明與原本無異。
                                    書記官  黃英寬
中    華    民    國    99    年    9    月    29     日
附件：
臺灣臺中地方法院檢察署檢察官起訴書                  蘭股
                                      99年度毒偵字第187號
     被      告  丙○○  男  38歲（民國○○年○○月○○日生）
                         住臺中市○區○○里○○鄰○○路85巷
                         7之4號
                         國民身分證統一編號：Ｚ000000000號
 上列被告因違反毒品危害防制條例案件，業經偵查終結，認應提
 起公訴，茲敘述犯罪事實、證據並所犯法條如下：
         犯罪事實
 一、丙○○前因施用毒品案件，經依臺灣臺中地方法院裁定令入
     戒治處所施以強制戒治，於民國92年4月2日期滿執行完畢。
     又因施用毒品案件，經臺灣臺中地方法院於94年10月4 日判
     處有期徒刑11月，並於94年10月31日確定，於96年5 月18日
     假釋付保護管束期滿執行完畢。又於96年8 月間因施用第一
     級、第二級毒品案件，經法院分別判處有期徒刑4 月、1 年
     ，定執行刑有期徒刑1年2月，於98年2 月13日縮刑期滿執行
     完畢。詎猶不知悔改，復基於施用第一級毒品之犯意，於99
     年1月6日13時許，在其位於臺中市○區○○里○○鄰○○路85
     巷7之4號之住處，以將海洛因溶入水中，再以針筒注射之方
     式，施用第一級毒品海洛因1 次。嗣為警於99年1月6日21時
     分許，持臺灣臺中地方法院所核發之搜索票，在上址查獲，
     並當場扣得第一級毒品海洛因1 包（驗餘淨重0.0692公克）
     及其所有供施用毒品之器具注射針筒1支。
 二、案經臺中市警察局第一分局報告偵辦。
         證據並所犯法條
 一、上揭犯罪事實，業經被告丙○○於警詢及本署偵查中自白不
     諱，並有中山醫學大學附設醫院檢驗科藥物檢測中心尿液檢
     驗報告乙紙在卷可稽。復有第一級毒品海洛因1 包（驗餘淨
     重0.0692公克）及注射針筒1 支扣案可資佐證。而扣案之第
     一級毒品海洛因1 包（驗餘淨重0.0692公克），經送行政院
     衛生署草屯療養院鑑定結果，確含有第一級毒品海洛因成分
     ，有該院99年1 月20日草療鑑字第0990100087號鑑定書附卷
     可參。足認被告之自白與事實相符，事證明確，被告施用毒
     品犯行堪予認定。
 二、次按92年7月9日新修正之毒品危害防制條例就施用毒品者，
     祇於「初犯」及「5年後再犯」2種情形，有其追訴條件之限
     制，即須於初犯經觀察、勒戒或強制戒治釋放後，5 年內均
     無施用毒品之行為，始能認其前所實施之觀察、勒戒或強制
     戒治已足遮斷毒癮，而得於5 年後再犯時，再予適用初犯之
     規定，重行觀察、勒戒等程序。倘5 年內已經再犯，被依法
     追訴處罰，縱其第3次（或第3次以上）施用毒品之時間在初
     犯釋放5年以後，即與「5年後再犯」之情形有別，且因已於
     「5 年內再犯」，顯見其再犯率甚高，原實施觀察、勒戒或
     強制戒治，已無法收其實效，而無5 年戒斷期之存在，自無
     再經觀察、勒戒及強制戒治之必要，應由檢察官逕行起訴，
     始符新法修正之本旨，最高法院95年度第7次及97年度第5次
     刑事庭會議決議可資參照。查被告本次施用海洛因之犯行，
     距前次強制戒治執行完畢雖已逾5 年，惟被告於該強制戒治
     執行完畢釋放後5 年內，曾因施用毒品案件，經法院宣示判
     決確定並執行完畢，已如前述，並有本署刑案資料查註紀錄
     表附卷可稽。顯見其並非於觀察、勒戒或強制戒治執行完畢
     後5 年內均無任何施用毒品之犯行，揆諸前開說明，被告所
     為本件施用海洛因之犯行，即無「初犯」規定之適用，自毋
     須再重新施予觀察勒戒之處遇程序，而應直接訴追處罰。
 三、核被告丙○○所為，係犯毒品危害防制條例第10條第1 項之
     施用第一級毒品罪嫌。被告持有第一級毒品海洛因，進而施
     用，其持有之低度行為，應為施用之高度行為所吸收，爰不
     另論罪。又被告前曾受有期徒刑以上刑之宣告，並執行完畢
     ，有本署刑案資料查註紀錄表附卷可稽。其於有期徒刑執行
     完畢後，5 年以內故意再犯有期徒刑以上之本罪，為累犯，
     請依刑法第47條第1 項之規定，加重其刑。扣案之第一級毒
     品海洛因1 包（驗餘淨重0.0692公克），請依同條例第18條
     第1 項前段規定，宣告沒收並諭知銷燬；施用毒品之器具注
     射針筒1支，請依刑法第38條第1項第2款規定宣告沒收。
 四、依刑事訴訟法第251條第1項提起公訴。
     此    致
 臺灣臺中地方法院
 中    華    民    國    99    年    5     月    28    日
                               檢  察  官      甲○○
 本件正本證明與原本無異
 中    華    民    國    99    年    6     月    4     日
                               書  記  官      王贊銘

司法院資訊處製作；財團法人民間司法改革基金會備份。
